臺灣板橋地方法院刑事判決　　　　　　 100年度訴字第1124號
公　訴　人　臺灣板橋地方法院檢察署檢察官
被　　　告　徐龍輝
上列被告因違反毒品危害防制條例案件，經檢察官提起公訴（10
0 年度毒偵字第2388號），被告就被訴事實為有罪之陳述，經告
知簡式審判程序之旨，並聽取被告與公訴人之意見後，本院合議
庭裁定由受命法官獨任進行簡式審判程序，本院判決如下：
    主  文
徐龍輝施用第二級毒品，累犯，處有期徒刑肆月。又施用第一級
毒品，累犯，處有期徒刑捌月；扣案之第一級毒品海洛因壹包（
含包裝袋，驗前淨重零點伍伍公克、驗後淨重零點伍肆捌公克）
，沒收銷燬之；扣案之夾鏈袋貳個、注射針筒貳支，均沒收。應
執行有期徒刑拾月；扣案之第一級毒品海洛因壹包（含包裝袋，
驗前淨重零點伍伍公克、驗後淨重零點伍肆捌公克），沒收銷燬
之；扣案之夾鏈袋貳個、注射針筒貳支，均沒收。
    事  實
一、徐龍輝前於民國93年間，因施用毒品案件，經本院裁定送觀
    察、勒戒後，認有繼續施用毒品之傾向，再裁定令入戒治處
    所施以強制戒治，嗣因強制戒治已滿6 月，經評定戒治處遇
    成效合格，無繼續強制戒治之必要，於94年6 月23日自臺灣
    花蓮戒治所執行完畢釋放，由臺灣板橋地方法院檢察署檢察
    官以94年度戒毒偵字第333 號不起訴處分確定。又於92年間
    ，因搶奪案件，經本院以92年度簡字第1624號判處有期徒刑
    6 月，以及於94年至95年間，因竊盜、施用第一、二級毒品
    、詐欺等案件，經本院以94年度簡字第5111號、94年度訴字
    第2881號、95年度簡字第6031號，各判處有期徒刑4 月、7
    月、4 月、3 月，上開五罪，嗣經裁定減刑為有期徒刑3 月
    、2 月、3 月15日、2 月、1 月15日，且定應執行刑有期徒
    刑1 年確定；另因施用第一級毒品案件，經本院以95年度訴
    字第1386號判處有期徒刑9 月，嗣經裁定減刑為有期徒刑4
    月15日確定，與前述應執行有期徒刑1 年部分接續執行，並
    於96年10月11日縮短刑期執行完畢。詎徐龍輝不知悔改，竟
    分別基於施用第一、二級毒品之犯意，於100 年4 月1 日某
    時許，在其位於新北市○○區○○街6 巷1 號5 樓住處，以
    將第二級毒品甲基安非他命置於玻璃球內燒烤，吸食煙霧之
    方式，施用第二級毒品甲基安非他命1 次後，另於同年月3
    日下午2 時許，在設於新北市○○區○○路某加油站廁所內
    ，以針筒注射之方式，施用第一級毒品海洛因1 次。嗣於10
    0 年4 月3 日晚間11時10分許，在新北市○○區○○路二段
    34號前，因另案涉嫌販賣毒品案件，為警查獲，經徵得其同
    意採尿送驗結果呈甲基安非他命、安非他命、嗎啡、可待因
    陽性反應，並扣得第一級毒品海洛因1 包（含包裝袋，驗前
    淨重0.55公克、驗後淨重0.548 公克），徐龍輝所有而供其
    施用第一級毒品海洛因所用之夾鏈袋2 個、注射針筒2 支，
    以及與徐龍輝施用第一、二級毒品無關之現金新臺幣（下同
    ）2,000 元、手機1 支（含SIM 卡1 張），始獲上情。
二、案經新北市政府警察局三峽分局移送臺灣板橋地方法院檢察
    署檢察官偵查起訴。
    理  由
一、本件被告徐龍輝所犯係死刑、無期徒刑、最輕本刑為3 年以
    上有期徒刑以外之罪，其於準備程序中就被訴事實為有罪之
    陳述，經本院告知簡式審判程序之旨，並聽取公訴人及被告
    意見後，合議庭裁定由受命法官獨任進行簡式審判程序，合
    先敘明。
二、訊據被告對於上揭時、地，分別施用第二級毒品甲基安非他
    命及第一級毒品海洛因之犯罪事實，均坦承不諱；而被告為
    警查獲所採之尿液檢體，經送台灣檢驗科技股份有限公司以
    酵素免疫分析法及氣相層析質譜儀法檢驗結果，呈現甲基安
    非他命、安非他命、嗎啡、可待因陽性反應，此有台灣檢驗
    科技股份有限公司100 年4 月18日濫用藥物檢驗報告暨新北
    市政府警察局三峽分局查獲毒品危害防制條例案姓名對照表
    （代號：L0000000號）1 份附卷可稽；扣案之白色粉末1 包
    ，經送交通部民用航空局航空醫務中心鑑驗之結果，確含有
    第一級毒品海洛因（驗前淨重0.55公克、驗後淨重0.548 公
    克）成分無訛，有交通部民用航空局航空醫務中心毒品鑑定
    書1 份在卷可佐；此外，復有被告所有而供其施用第一級毒
    品所用之夾鏈袋2 個、注射針筒2 支扣案可憑，是被告分別
    施用第一、二級毒品之犯行，均堪認定，應予依法論科。
三、核被告所為，係犯毒品危害防制條例第10條第2 項之施用第
    二級毒品罪、同條例第10條第1 項之施用第一級毒品罪。被
    告持有第一、二級毒品後進而施用，其持有之低度行為均應
    為施用之高度行為所吸收，故均不另論其持有毒品罪。被告
    所犯上開施用第二級毒品及施用第一級毒品之2 罪間，犯意
    各別，應予分論併罰。被告前因搶奪、竊盜、施用第一、二
    級毒品、詐欺等案件，經法院分別判處有期徒刑6 月、4 月
    、7 月、4 月、3 月，嗣經裁定減刑且定應執行刑有期徒刑
    1 年確定，另因施用第一級毒品案件，經法院判處有期徒刑
    9 月，嗣經裁定減刑為有期徒刑4 月15日確定，兩案接續執
    行，並於96年10月11日執行完畢，有臺灣高等法院被告前案
    紀錄表1 份在卷可佐，是被告於有期徒刑執行完畢後，5 年
    內故意再犯本件有期徒刑以上之2 罪，均為累犯，均應依法
    加重其刑。本院審酌被告前因施用毒品案件，經觀察、勒戒
    及強制戒治程序，由檢察官不起訴處分，再因施用毒品案件
    ，經法院判刑確定，並於96年10月11日執行完畢後，仍不知
    悛悔，再次施用毒品自戕其身，顯然缺乏戒絕毒品之決心，
    惟念及被告坦承分別施用第一、二級毒品之犯罪事實，且其
    行為均尚未害及他人，並斟酌被告之犯罪動機、手段、持有
    第一級毒品數量，以及被告之智識程度等一切情狀，分別量
    處如主文所示之刑，併定應執行刑如主文所示。扣案之白色
    粉末1 包，既經交通部民用航空局航空醫務中心鑑驗屬第一
    級毒品海洛因無訛，已如前述，而該包裝袋與其上殘留之毒
    品，已難以分析剝離，俱應依毒品危害防制條例第18條第1
    項前段規定，不問屬於犯人與否，均併宣告沒收銷燬之，至
    於送鑑耗損之海洛因粉末，既已滅失，自無庸再予宣告沒收
    銷燬之必要。扣案之夾鏈袋2 個、注射針筒2 支，均為被告
    所有，且均係供被告犯施用第一級毒品罪所用，已據被告自
    承在卷，爰均依刑法第38條第1 項第2 款規定，併予宣告沒
    收。至於被告為警查獲時而同時扣得之現金2,000 元與手機
    1 支（含SIM 卡1 張），因無證據顯示與被告本案施用第一
    、二級毒品之犯行，具有直接關連，依法自均不得於本案中
    併予宣告沒收，附此敘明。
據上論斷，應依刑事訴訟法第273 條之1 第1 項、第299 條第1
項前段，毒品危害防制條例第10條第2 項、第1 項、第18條第1
項前段，刑法第11條、第47條第1 項、第38條第1 項第2 款、第
51條第5 款，判決如主文。
本案經檢察官楊瀚濤到庭執行職務。
中    華    民    國   100    年    6     月    8     日
                  刑事第五庭  法  官  高增泓
以上正本證明與原本無異。
如不服本判決，應於收受送達後10日內向本院提出上訴書狀。
                              書記官  林政良
中    華    民    國   100    年    6     月    8     日
附錄本判決論罪科刑法條全文：
毒品危害防制條例第10條
施用第一級毒品者，處6月以上5年以下有期徒刑。
施用第二級毒品者，處3年以下有期徒刑。